【裁判字號】    98,勞小上,2
【裁判日期】    980909
【裁判案由】    給付承攬報酬
【裁判全文】
臺灣新竹地方法院民事裁定             98年度勞小上字第2號
上  訴  人  聖健科技股份有限公司
法定代理人  乙○○
被  上訴人  甲○○
上列當事人間請求給付承攬報酬事件，上訴人對於中華民國98年
3月31日本院簡易庭98年度竹勞小字第1號小額訴訟事件第一審判
決不服提起上訴，本院裁定如下：
    主    文
上訴駁回。
第二審訴訟費用新臺幣壹仟伍佰元由上訴人負擔。
    理    由
一、按對於小額程序之第一審裁判，得上訴或抗告於管轄之地方
    法院，其審判以合議行之。對於前項第一審裁判之上訴或抗
    告，非以其違背法令為理由，不得為之。又上訴狀內應記載
    上訴理由，表明下列各款事項：一、原判決所違背之法令及
    具體內容。二、依訴訟資料可認為原判決有違背法令之具體
    事實。民事訴訟法第436之24及第436條之25分別定有明文。
    又依同法第468條規定，判決不適用法規或適用不當者，為
    違背法令；而判決有同法第469條第1款至第5款情形之一者
    ，為當然違背法令，此在對小額訴訟事件第一審判決提起上
    訴時亦準用之，此觀民事訴訟法第436之32規定自明。是當
    事人就小額訴訟事件第一審判決提起上訴，如依民事訴訟法
    第468條規定，以原審判決有不適用法規或適用法規不當為
    理由時，其上訴狀或理由書應有具體之指摘，並揭示該法規
    之條項或其內容；若係成文法以外之法則，應揭示該法則之
    旨趣；倘為司法院解釋或判例，則應揭示該判解之字號或其
    內容。如依民事訴訟法第469條所列第1款至第5款情形為理
    由時，其上訴狀或理由書，應揭示合於該條款之事實。故對
    於小額程序之第一審裁判提起上訴時，如上訴論旨並未具體
    指出原審認定事實有如何違反法令情事，更未具體指明其所
    違反法令之條項或其內容，不得謂已合法表明上訴理由，其
    上訴自難認為合法（最高法院70年度台上字第720號判例意
    旨參照），而屬上訴不合程式，第二審法院應依同法第436
    條之32第2項準用同法第444條第1項以裁定駁回之（最高法
    院72年度台聲字第113號裁判意旨參照）。
二、本件上訴人對原審小額訴訟之第一審判決提起上訴，核其上
    訴內容，係以：
（一）上訴人於民國（下同）95年10月間向新竹市環境保護局承
      攬新竹市垃圾焚化場回饋里設施─數位網路監控錄影系統
      設置之工程，並於95年12月間將前開工程中之攝影機、防
      護罩、鏡頭等部分監控系統工程發包由被上訴人承攬施作
      ，雙方約定施作材料均由上訴人提供，上訴人亦對前開工
      程乃包工不包料一事並不爭執，惟被上訴人之承攬義務非
      如原判決所認僅需負責攝影機之安裝即算完工，尚需負責
      並接到原系統上之影像訊號放大器，同時調校每組攝影機
      頻率及影像訊號是否標準與平衡、影像放大後攝影機顏色
      是否正常、焦距是否清析、監控位置是否為設計監造單位
      所要求之角度等等，此觀原審卷第24頁之被上訴人報價單
      內容即明。
（二）姑且不論被上訴人於原審所呈遞之書狀所載之報價單日期
      、進場施工時間、承包金額、驗收日期等項目均前後矛盾
      不一，被上訴人於原審所辯多與事理與證據相違，而難盡
      信又可議，茲分述如下：
  １、前開工程於95年12月29日即經新竹市環境保護局驗收完成
      ，惟因尚須經各單位及市政府簽署，故新竹市環境保護局
      97年9月16日竹市環六字第0970015394號函載前開工程係
      96年1月15日驗收完成，然新竹市環境保護局驗收只對發
      包設備做驗收，現場安裝位置是否為設計監造單位要求之
      位置、監控點及影像是否正常無干擾、放大頻率是否正常
      等，驗收人員難以用肉眼分辨，上訴人基於職業道德、責
      任施工之促使下，要求被上訴人將有影像缺失之攝影機調
      校至上訴人滿意，故被上訴人於95年12月29日驗收後，分
      別又在96年1月3、10、12、15日領料至前開工程做校對、
      調整，此觀之原審卷第37至40頁之領料單即可證明。倘95
      年12月29日即已安裝調整完畢完成驗收，被上訴人為何又
      於96年1月3日向上訴人領取5C2V＋Y同軸電纜CommScope
      F6SSVM線材共305米欲施作系爭工程？此有上訴人於原審
      所提出之領料單l份為證。經上訴人查詢後發現被上訴人
      並未施作，屢經催討，被上訴人亦未將上開線材歸還，經
      以每米單價18元計算，則被上訴人應賠償上訴人5,490元
      。被上訴人雖辯稱其所請領之前開線材均已施作在如原審
      卷第59頁所詳載之19個施工地點，惟查，被上訴人前開所
      稱之19個施工地點距離加起來至少需要2000米以上之線材
      ，且被上訴人向上訴人請領施作工資為470米，此數量為
      兩造施工前所丈量之數量之1.3倍（含線材之損耗率），
      但被上訴人自95年12月2日至96年1月3日止共向上訴人領
      取5C2V＋Y同軸電纜CommScope F6SSVM線材共827米，由此
      可證被上訴人聲稱其已施作地點全屬虛妄。
  ２、浸水掩埋場之數位網路監控錄影系統部分，被上訴人共安
      裝2組JVC全功能彩色攝影機，同樣設備、材料及施工，其
      中1組JVC全功能彩色攝影機至今仍運作正常，惟另1組JVC
      全功能彩色攝影機卻因被上訴人施工後未作好防水處理，
      導致下雨後被雨水侵入而損壞，是被上訴人自應就該JVC
      全功能彩色攝影機進水故障損壞一事負責。
  ３、民生路華美商業大樓之數位網路監控錄影系統部分，因監
      控錄影主機與電源供應器乃分開之不同個體，工程施工順
      序應先將攝影機訊號接到監控錄影機，再將監控錄影機電
      源插上後搬入櫃子內，惟被上訴人未按照順序施工，先將
      監控錄影機搬入櫃子內，導致看不到插電源之插槽，亂插
      結果導致電源線插槽裡4隻腳其中2隻短路，因而燒燬電源
      供應器，上訴人隔天進貨親自更換才知原因，然被上訴人
      當時竟推諉係監控錄影主機壞掉，甚且於開庭時辯稱其安
      裝範圍僅攝影機及佈線、上訴人所提供物品係展示品云云
      。
  ４、新竹市漁會工程共4處數位網路監控錄影系統工程部分，
      被上訴人未將13組攝影機個別單獨配置電源供應器，僅數
      支攝影機安裝1個電源供應器，總共安裝了4個電源供應器
      ，如此行為已嚴重侵占上訴人財物，經業主漁會通知上訴
      人攝影機無影像，上訴人到現場維修才知被上訴人未依照
      標準施工法施工又侵占上訴人財物。而被上訴人於原審時
      曾在97年5月22日具狀表示：「…漁會辦公室4處：安裝電
      源供應器為9個領料13個其他4個安裝在南寮里維修攝影機
      內…」等語，惟於97年7月22日卻到庭辯稱未向上訴人領
      取電源供應器，其說詞前後反覆不一。況南寮里所裝之攝
      影機均含電源供應器，無須動用新竹市漁會工程所配置之
      電源供應器。
（三）上訴人於原審提出多項證據，如：被上訴人報價單、施工
      前後照片比對、領料單等，惟原審均未採納亦未查證，逕
      以心證認定上訴人不實及有變造之實，實有違常理：
  １、上訴人指稱被上訴人施作系爭工程有前揭所指攝影機焦距
      不清楚等等之瑕疵，並提出95年9月1日南寮里攝影機故障
      維修前監控畫面之照片為證，依前開照片以觀，被上訴人
      維修完成83支攝影機後，照片只顯示出73支攝影機畫面，
      顯見攝影機監控畫面故障位置依然存在。反觀被上訴人所
      提出之南寮里照片，監控中心位處室內距離不到5米之處
      ，惟被上訴人竟分隔三天拍照，是被上訴人所提出之照片
      、證明等實有違常理。
  ２、南寮里攝影機監控畫面短時間內曾有出現上訴人所攝錄有
      部分攝影機不能用或鏡頭不甚清晰之情形，即係因被上訴
      人安裝調校監控系統技術不佳、系統不穩定所造成，自不
      能認前開工程有完成。倘被上訴人質疑上訴人所提出如原
      審卷第41至45頁所示之照片業遭更改，被上訴人應證明之
      。且被上訴人維修前攝影機監控畫面顯示為故障，維修完
      成後攝影機監控畫面顯示仍為故障，原審仍認無從據以認
      定係被上訴人施作瑕疵所造成，實違常理。
  ３、原審認上訴人所提浸水掩埋場內JVC全功能彩色攝影機之
      照片（見原審卷第46頁），其旁固有些許水漬，惟此並不
      足以證明該部JVC全功能彩色攝影機有何浸水故障之情形
      ，且該照片並無拍攝日期，縱該部全功能彩色攝影機確有
      故障情形，亦不足以認定係因被上訴人施作鑽孔後未作防
      水所致等語，惟原審法院得於庭訊時詢問上訴人，而非逕
      以心證判決。
（四）為此聲明：
  １、原判決廢棄。
  ２、被上訴人應給付上訴人4萬6,408元整，及自起訴狀繕本送
      達之翌日起至清償日止，按年息百分之5計算之利息。
  ３、訴訟費用由被上訴人負擔。
三、經查，本件上訴人對小額訴訟之第一審判決提起上訴，核其
    上訴狀內所載之內容，係就第一審判決有關取捨證據、認定
    事實之職權行使而為指摘，並未具體說明第一審判決之認定
    有何不適用法規或適用法規不當之情形，並揭示該法規之條
    項或其內容，及合於民事訴訟法第469條第1款至第5款之情
    形，難認上訴人對該判決之如何違背法令已有具體指摘，揆
    諸首揭法條意旨，上訴人提起本件上訴，自難認為合法，應
    予裁定駁回，併將本件訴訟費用計算如主文第2項所示。末
    按當事人於小額訴訟程序之第二審程序不得為訴之變更、追
    加或提起反訴，民事訴訟法第436條之27定有明文。本件上
    訴人之上訴聲明第二項「被上訴人應給付上訴人4萬6,408元
    及自起訴狀繕本送達之翌日起至清償日止，按年息百分之5
    計算之利息」部分，係上訴人於提起本件上訴後始對被上訴
    人為請求，揆諸前開法條，亦於法未合，無從准許。因上訴
    人之上訴業因不合法而駁回，已如前述，則上訴人此部分之
    主張亦應併予駁回之，附此敘明。
四、據上論結，依民事訴訟法第436條之32、第444條第1項、第
    95條、第78條、第436條之19，裁定如主文。
中    華    民    國    98    年    9     月     9    日
                  民事第二庭  審判長法  官  盧玉潤
                                    法  官  彭淑苑
                                    法  官  楊明箴
以上正本，係照原本作成。
本裁定不得抗告。
中    華    民    國    98    年    9     月     9    日
                                    書記官  龔紀亞


司法院資訊處製作；財團法人民間司法改革基金會備份。
